【裁判字號】    95,交簡上,35
【裁判日期】    950626
【裁判案由】    業務過失傷害
【裁判全文】
臺灣臺北地方法院刑事判決            95年度交簡上字第35號
公  訴  人  臺灣臺北地方法院檢察署檢察官
上  訴  人
即  被  告  甲○○
上列上訴人因業務過失傷害案件，不服本院九十五年度交簡字第
七號，中華民國九十五年三月十六日第一審簡易判決（偵查案號
：九十四年度偵字第一○五九五號），提起上訴，本院判決如下
：
    主  文
原判決撤銷。
甲○○從事業務之人，因業務上之過失傷害人，累犯，處有期徒
刑月，如易科罰金，以佰元折算壹日。
    事  實
一、甲○○前於民國八十六年間曾因侵占、竊佔等案件，分別經
    臺灣板橋地方法院以八十六年度易字第七○四號、八十六年
    度自字第四二九號判決（再臺灣高等法院以八十七年度上易
    字第六二四七號駁回上訴）經處有期徒刑四月、六月確定，
    二案合併定應執行有期徒刑九月；復於八十八年間因違反動
    產擔保交易法案件，經臺灣高等法院以九十年度上易字第一
    三三號判決處有期徒刑四月確定；上開案件接續執行，於九
    十年九月二十六日縮短刑期假釋出獄，至九十年十月二日假
    釋期滿未經撤銷，其未執行之部分而以已執行論。而甲○○
    後以駕駛為業之營業小客車司機，以載客為業，為從事駕駛
    業務之人，於九十三年八月十一日中午十二時許，駕駛車號
    六九七─ＭＱ號營業小客車，沿臺北市○○○路由北往南方
    向行駛，至與臺北市○○路○段三九巷之交岔路口，當時天
    候晴、日間自然光線、路面無缺陷、無障礙物、視距良好，
    並無不可注意之情，本應注意汽車行駛至交岔路口，轉彎時
    轉彎車應讓直行車先行，而依當時情形，又無不能注意之情
    事，竟疏未注意，貿然右轉，適有由乙○○騎乘車號ＤＵＢ
    —一一七號輕型機車，亦沿臺北市○○○路由北往南同向、
    騎乘於前開營業小客車右側，致營業小客車之右前車頭與輕
    型機車左側車身發生擦撞，使乙○○人車倒地、因而受有左
    鎖骨骨折、左第三肋骨骨折、左膝、左小腿、左踝挫傷之傷
    害。甲○○於肇事後即撥打一一九報案，並於臺北市政府警
    察局中正第二分局警員前往國立臺灣大學醫學院附設醫院處
    理、未發覺真正肇事人、犯罪時，即坦承為肇事人而接受裁
    判。
二、案經乙○○訴由臺北市政府警察局中正第二分局報告臺灣臺
    北地方法院檢察署檢察官偵查起訴，甲○○於本院審理時自
    白犯罪，本院改依簡易判決處刑。
    理  由
一、訊據被告甲○○就係營業小客車職業司機，於前揭時地駕駛
    車號六九七—ＭＱ號營業小客車，因右轉彎時未禮讓直行車
    輛，即貿然右轉，其營業小客車右前車頭即與同向騎乘之告
    訴人乙○○車號ＤＵＢ—一一七號輕型機車左側車身擦撞，
    告訴人人車倒地後，致告訴人受有左鎖骨骨折、左第三肋骨
    骨折、左膝、左小腿、左踝挫傷之傷害等事實，於本院審理
    時均自白不諱（見本院九十五年六月十二日筆錄第五頁）。
    且：
  (一)核與告訴人乙○○於警詢、偵查中指訴之被害情節大致符合
    （見偵卷第七至八、二四、三十頁），
  (二)並經本院函調臺北市政府警察局交通警察大隊交通事故分析
    研判表、道路交通事故現場圖、中正第二分局交通分隊道路
    交通事故補充資料表、交通事故談話記錄表、道路交通事故
    調查報告表(一)、(二)、事故照片等在卷可稽。
  (三)又告訴人因該車禍，致受有左鎖骨骨折、左第三肋骨骨折、
    左膝、左小腿、左踝挫傷之傷害乙節，亦有國立臺灣大學醫
    學院附設醫院九十三年八月二十三日診字第九三０七一三七
    六號診斷證明書在卷可稽。
  (四)按汽車行駛至交岔路口，轉彎車應讓直行車先行，道路交通
    安全規則第一○二條第一項第六款、道路交通管理處罰條例
    第四十八條第一項第六款均定有明文，被告駕駛車輛時，竟
    疏未注意及此，以致肇事使人受傷，被告顯有過失，且其過
    失行為與告訴人所受上開傷勢間，具有相當因果關係。
  (五)綜上所述，是依上開告訴人指述內容及卷附之各項文書、證
    物等補強證據已足資擔保被告於本院審理中所為之上開任意
    性自白之真實性，按據刑事訴訟法第一百五十六條之規定，
    自得據被告前開任意性自白及各該補強證據，採信被告任意
    、真實之自白。故本件被告業務過失致人於傷之事實，事證
    已臻明確，被告犯行洵堪認定，應予依法論科。
二、被告自承係營業小客車之駕駛，為從事駕駛業務之人，其因
    駕駛過失致告訴人傷害，核其所為，係犯刑法第二百八十四
    條第二項前段業務過失傷害罪。查被告前於八十六年間曾因
    侵占、竊佔等案件，分別經臺灣板橋地方法院以八十六年度
    易字第七○四號、八十六年度自字第四二九號判決（再臺灣
    高等法院以八十七年度上易字第六二四七號駁回上訴）經處
    有期徒刑四月、六月確定，二案合併定應執行有期徒刑九月
    ；復於八十八年間因違反動產擔保交易法案件，經臺灣高等
    法院以九十年度上易字第一三三號判決處有期徒刑四月確定
    ；上開案件接續執行，於九十年九月二十六日縮短刑期假釋
    出獄，至九十年十月二日假釋期滿未經撤銷，其未執行之部
    分而以已執行論，有臺灣高等法院被告前案紀錄表附卷可按
    ，未滿五年，再犯本件有期徒刑以上之罪，為累犯，應依刑
    法第四十七條加重其刑。又被告於犯罪未發覺之前，撥打一
    一九報案、並向到醫院處理車禍之員警自首，有臺北市○○
    ○○○道路交通事故肇事人自首情形記錄表附卷可稽，應依
    刑法第六十二條之規定減輕其刑。
三、原審據以論科，固非無見，然(1)被告前述構成累犯之前科中
    ，竊佔罪並非經判決「九月」確定，而係與侵占罪之判刑，
    方合併定應執行有期徒刑九月，已如前述，原審此部分認定
    有誤；(2)本件被告於犯罪未發覺之前，即已為自首、表示接
    受審判之意思，原審未加審究，尚有未洽；(3)原審於事實欄
    中記載「甲○○‧‧‧欲右轉該巷時，理應注意車前狀況，
    於車輛行駛時隨時採取必要之安全措施‧‧‧」，惟於理由
    欄中並未認定被告有此未注意車前狀況之過失，而有事實、
    理由矛盾之情形；是上訴人執(2)之理由認本件判決量刑過重
    ，指摘原判決不當，請求撤銷更為適當合法之判決，為有理
    由，是原判決既有可議即屬無可維持，應由本院予以撤銷，
    並自為判決。本院爰審酌被告違反駕駛人注意義務之疏失程
    度、告訴人所受受傷勢、被告於審理期間仍未與告訴人達成
    民事和解但仍有和解之意等一切情狀，量處如主文所示之刑
    ，並諭知易科罰金之折算標準，以示懲戒。
據上論斷，應依刑事訴訟法第四百五十五條之一第一項、第三項
、第三百六十四條、第三百六十九條第一項前段、第二百九十九
條第一項前段，刑法第二百八十四條第二項前段、第四十七條、
第四十一條第一項前段、第六十二條，罰金罰鍰提高標準條例第
一條前段、第二條，判決如主文。
本案經檢察官張志全到庭執行職務
中    華    民    國    95    年    6     月    26    日
                  刑事第四庭審判長法  官  劉慧芬
                                  法  官  黎惠萍
                                  法  官  郭惠玲
不得上訴。
上正本證明與原本無異。
                                  書記官  鄭雅文
中    華    民    國    95    年    6     月    27    日
附錄本案論罪科刑法條
刑法第二百八十四條過失傷害罪
因過失傷害人者，處六月以下有期徒刑、拘役或五百元以下罰金
，致重傷者，處一年以下有期徒刑、拘役或五百元以下罰金。
從事業務之人，因業務上之過失傷害人者，處一年以下有期徒刑
、拘役或一千元以下罰金，致重傷者，處三年以下有期徒刑、拘
役或二千元以下罰金。


司法院資訊處製作；財團法人民間司法改革基金會備份。
